【裁判字號】    89,易,1431
【裁判日期】    890823
【裁判案由】    竊盜
【裁判全文】
臺灣臺北地方法院刑事判決                        八十九年度易字第一四三一號
    公  訴  人  臺灣臺北地方法院檢察署檢察官
    被      告  乙○○
右列被告因竊盜案件，經檢察官提起公訴（八十九年度偵字第一○三八五、一一四六
○、一一九四九號），本院判決如左：
    主  文
乙○○連續攜帶兇器竊盜，處有期徒刑拾月。
    事  實
一、乙○○前有殺人未遂前科（不構成累犯），基於意圖為自己不法所有之概括犯意
    ，於民國八十九年五月十三日二十時許，在台北市○○區○○街二十一巷十七號
    前，見周根漢所有車牌號碼ＢＹ─一七六０號自小客車（公訴人誤載為重機車）
    之鑰匙仍插在後車行李箱上，竟竊得供己使用。另於同年月二十日二十二時許，
    在台北市○○路一一五號指南宮後山停車場內，攜帶置於周根漢車上，客觀上足
    以對人生命、身體致生危險之鋁製棒球棍一支，持之敲破甲○○所有停放在該處
    車號ＣＴ─八九七九號自用小客車右前車窗玻璃，足以生損害於甲○○，旋進入
    車內竊取現金新台幣二千元、太平洋電訊行動電話晶片十七枚、誠泰銀行信用卡
    一張、臺灣區中小企業銀行存摺一本，得手後，於翌日（二十一日）二時許在前
    開停車場為警查獲，並扣得鋁製棒球棍一支。乙○○經檢察官諭令限制住居後，
    不知檢束，復承前概括犯意，於八十九年六月六日十四時許，在台北市○○區○
    ○路三段三十四巷二十九號之二車庫，見周美華所有、為張遂仕使用之ＡＰＰ─
    八０八號重機車鑰匙放置於前菜籃內，遂順手竊得之，於同日二十時許在台北市
    ○○路○段六十四號國立政治大學校園內為警查獲。乙○○再經檢察官諭知限制
    住居後，又基於同一犯意，於八十九年六月六日（公訴人誤載為六月七日）二十
    二時三十分許，在台北市○○區○○路二段二三二號前，見林克仲所有，停放於
    該處仍插著鑰匙之車號ＡＷＪ─０六五號重機車一部，認有機可趁，竊取而供己
    騎用。嗣於同年月十八日十六時許，騎乘該車途經台北市○○路一二五號前為警
    查獲。
二、案經甲○○告訴及台北市政府警察局文山第一分局移送臺灣臺北地方法院檢察署
    檢察官偵查起訴。
    理  由
一、右揭事實，業據被告乙○○坦認不諱，核與告訴人甲○○、被害人周根漢、張遂
    仕、林克仲於警訊中指訴之失竊情節相符（分別見八十九年度偵字第一○三八五
    號偵查卷第八及第六頁、八十九年度偵字第一一四六○號偵查卷第七頁、八十九
    年度偵字第一一九四九號偵查卷第六、七頁），並有失竊報告四紙、贓物認領保
    管單四紙、車輛車牌失竊作業—查獲車輛認可資料三紙附卷可稽及鋁製棒球棍一
    支扣案可佐，被告自白與事實相符，本件事證明確，被告犯行洵堪認定。
二、核被告所為，係犯刑法第三百五十四條第一項之毀損罪、第三百二十條第一項之
    竊盜罪及同法第三百二十一條第一項第三款之攜帶兇器加重竊盜罪。被告毀損甲
    ○○小客車車窗玻璃部分雖未據公訴人起訴，然此部分起訴事實記載明確且經告
    訴人甲○○提出告訴在案（見八十九年度偵字第一○三八五號偵查卷第七頁正面
    ），與公訴人起訴經論罪之部分具裁判上一罪之牽連犯關係，基於審判不可分，
    本院自得一併審究。再汽車車窗經核非屬社會通常觀念之防盜安全設備，公訴人
    認被告敲破車窗進入車內竊盜尚涉犯刑法第三百二十一條第一項第二款之加重竊
    盜罪嫌云云，自有違誤（最高法院五十五年度台上字第五四七號判例意旨可資參
    照）。被告所犯毀損與加重竊盜罪間，有方法目的之牽連犯關係，應依刑法第五
    十五條前段之規定，從情節較重之加重竊盜罪論。又被告先後三次普通竊盜及一
    次攜帶兇器加重竊盜犯行，時間緊接，罪名與所犯構成要件相同，顯係基於概括
    之犯意反覆為之，應依刑法第五十六條連續犯之規定，論以連續攜帶兇器加重竊
    盜一罪，並加重其刑。爰審酌被告素行不佳，年值青壯不思正途獲取財物及因受
    罹患鼻咽癌之影響而一再犯竊盜犯行之犯罪動機、目的、犯罪手段、犯罪所得及
    犯後態度等一切情狀，量處如主文所示之刑示懲。扣案鋁製球棒一支雖為被告供
    竊盜罪所用之物，惟非屬被告所有已據渠供明在卷，自不在依法得諭知沒收之列
    。
據上論斷，應依刑事訴訟法第二百九十九條第一項前段、刑法第五十六條、第三百二
十一條第一項第三款、第三百二十條第一項、第三百五十四條、第五十五條，罰金罰
鍰提高標準條例第一條前段，判決如主文。
本案經檢察官王巧玲到庭執行職務
中      華      民      國      八十九      年    八    月  二十三      日
                                      臺灣臺北地方法院刑事第四庭
審判長法  官
                                                法  官
                                                法  官
右正本證明與原本無異。
如不服本判決，應於判決送達後十日內，向本院提出上訴狀。
附錄本案論罪科刑法條全文
刑法第三百二十條
意圖為自己或第三人不法之所有，而竊取他人之動產者，為竊盜罪，處五年以下有期
徒刑、拘役或五百元以下罰金。
意圖為自己或第三人不法利益，而竊佔他人之不動產者，依前項之規定處斷。
前二項之未遂犯罰之。
刑法第三百二十一條
犯竊盜罪而有左列情形之一者，處六月以上五年以下有期徒刑：
一、於夜間侵入住宅或有人居住之建築物、船艦或隱匿其內而犯之者。
二、毀越門扇、牆垣或其他安全設備而犯之者。
三、攜帶兇器而犯之者。
四、結夥三人以上而犯之者。
五、乘火災、水災或其他災害之際而犯之者。
六、在車站或埠頭而犯之者。
前項之未遂犯罰之。
刑法第三百五十四條
毀棄、損壞前二條以外之他人之物或致令不堪用，足以生損害於公眾或他人者，處二
年以下有期徒刑、拘役或五百元以下罰金。


司法院資訊處製作；財團法人民間司法改革基金會備份。
